臺灣高等法院臺中分院刑事裁定　　　　　　　　　　九十一年度交抗字第八七號
　　抗　告　人
　　即受處分人　宇浤企業股份有限公司
　　代　表　人　李謝雪芳
右列抗告人即受處分人因違反交通管理處罰條例案件，不服臺灣臺中地方法院中華民
國九十一年十月十八日裁定（九十一年度交聲字第六０四號），提起抗告，本院裁定
如左：
      主  文
抗告駁回。
      理  由
一、本件受處分人宇浤企業股份有限公司（簡稱宇浤公司）抗告意旨略以：受處分人
    公司之營業所在地確為臺中市○○區○○里○○○街十二號七樓之二，且代表人
    李謝雪芳戶籍所在地亦相同，並無送達處所不明之情形，又依民事訴訟法第一百
    三十八條規定，寄存送達，得將文書寄存送達地之自治或警察機關，並作送達通
    知書，黏貼於應受送達人住、居所、事務所或營業所門首，以為送達；但受處分
    人並未收到送達通知書，故本件舉發違反道路交通管理事件通知單並未合法送達
    受處分人，原處分機關逕以最重之罰鍰裁處，顯有違誤，原審法院裁定未予糾正
    ，亦有未當云云。
二、經查本件係內政部國道公路警察局第四隊舉發受處分人宇浤公司所有之車號２Ｑ
    －５５５８號自小客車，於民國九十年六月二十二日九時二十五分許，行經國道
    一號公路二七六公里南向處，因「速限一○○公里時速一一四公里超速十四公里
    經科學儀器測定」違規，而逕行舉發，並限受處分人應於九十年八月十六日前到
    案接受裁決，此有舉發違反道路交通管理事件通知單及照片影本在卷足憑。受處
    分人未依指定應到案日前到案，原處分機關交通部公路總局臺中區監理所遂於九
    十一年七月二十五日以中監違字第車裁六○─ＺＤ0000000號裁決書裁處
    受處分人罰鍰新臺幣六千元整。
三、按汽車行駛高速公路應依速限標示指示。違反者，處罰鍰新臺幣三千元以上、六
    千元以下罰鍰。高速公路交通管制規則第五條、道路交通管理處罰條例第三十三
    條第一項分別定有明文。復依違反道路交通管理事件統一裁罰標準表規定，違反
    處罰條例第三十三條規定，逾期者，處以罰鍰新臺幣六千元。又按對於違反道路
    交通管理處罰條例之行為，逕行舉發者，應按已查明之資料填註車牌號碼、車輛
    種類、車主姓名或名稱及地址，並於通知單上方空白處加註逕行舉發之文字後，
    由舉發機關送達被通知人；處理違反道路交通管理事件，有關文書送達之程序，
    準用刑事訴訟法送達之規定；又當事人住所、居所、事務所及所在地不明者，得
    為公示送達，本件行為當時有效施行之違反道路交通管理事件統一裁罰標準及處
    理細則第十一條第一項第二款、第五條，刑事訴訟法第五十九條第一款分別定有
    明文。本件舉發機關內政部國道公路警察局第四警察隊已依監理機關電腦資料留
    存之住址，以郵局掛號郵寄前開舉發違反道路交通管理事件通知單，卻遭以遷移
    不明為由退回，該舉發機關乃於九十年七月三十一日以（九十）公警國四交字第
    九三五四號，依法公示送達，此有交通部公路局臺中區○○○○○道路交通管理
    事件裁決書、舉發違反道路交通事件通知單、郵局退回之送達證明書、公示送達
    公告二紙附卷可稽。故原處分機關依首揭規定裁處，於法即屬有據，原審法院因
    而駁回受處分人之異議，亦無不當；受處分人誤引民事訴訟法關於送達之規定，
    以舉發機關未合法送達違規通知單，而指摘原處分機關裁決不當，及原審裁定違
    誤，並無理由，應予駁回。
據上論斷，應依道路交通案件處理辦理辦法第二十六條，刑事訴訟法第四百十二條，
裁定如主文。
中        華        民        國  九 十 一  年    十一    月　 二十八   日
                                  臺灣高等法院臺中分院刑事第六庭
                                        審判長法　官　李　文　雄
                                              法  官　陳　嘉　雄
                                              法　官　邱　顯　祥
右正本證明與原本無異。
不得再抗告。
                                              書記官  陳  桂  芬
中        華        民        國  九 十 一  年    十一    月　 二十九   日
                                                                        Ｋ
